# 用募集资金对子公司进行增资的问题

提问人：国米的风 时间：2018-02-02 10:32:55
B公司是A公司的全资子公司，原注册资本 300 万，在A公司上市之前，B公司进行项目建设花费 2700 万，有A公司进行代付。在财务处理上分别挂其他应收款和其他应付款，A公司上市的募集资金中有专门用于B公司的项目，上市后A公司把前期花费的 2700 万进行了置换。 12 月底A公司股东大会作出决议，以其他应收款 2700 万对B公司进行增资，B公司股东会也进行了决议，但在资产负债表日B公司尚未办妥工商变更手续（不涉及相关行政许可或审批）。 请问在资产负债表日A公司能否 借：长期股权投资 2700贷：其他应收款 2700 B公司处理 借：其他应付款 2700
贷：实收资本 2700
年审会计师以未办理完工商变更登记为由，仍然分别处理在其他应收和其他应付是否合理？

回答人：chenyiwei
首先请对照《公司注册资本登记管理规定（ 2014 年修订）》第七条规定，判断此类债权转股权是否合规。个人理解，如果当初垫款时没有明确合规的借款协议，则这样操作的合规性存在瑕疵。 其次，假设这样操作是合规的，则应考虑债转股生效日，即债转股协议是否已经签署并经母子公司双方和必要的外部监管机构审批生效，实质上已经具备了出具验资报告的条件。如果是，则虽未办妥工商变更登记，但也可以认可该项债转股已经完成，增加子公司的实收资本。